臺灣臺北地方法院交通事件裁定　　　　96年度交聲更字第17號
　　原處分機關　交通部公路總局台中區監理所(台中市監理站)
　　異　議　人
　　即受處分人　甲○
上列受處分人因違反道路交通管理處罰條例案件，對於交通部公
路總局台中區監理所中華民國95年9月13日所為之處分（原處分
案號：裁監稽違字第裁61-1AB215183號、裁監稽違字第裁61-1AB
212666號），聲明異議，經本院於96年2月5日以95年度交聲字第
777號裁定後，受處分人提起抗告，經臺灣高等法院於96年4月3
0日以96年度交抗字第282號裁定發回本院更為裁定，本院裁定如
下：
    主  文
異議駁回。
    理  由
一、按汽車駕駛人停車時，於身心障礙專用停車位違規停車，處
    新台幣（下同）600元以上1200元以下罰鍰，道路交通管理
    處罰條例第56條第1項第10款定有明文。次按身心障礙專用
    停車位之設置，係供持有身心障礙專用停車位識別證之身心
    障礙者本人或其家屬使用，且停車時須將其識別證置於汽車
    擋風玻璃明顯處或黏貼於機車車首，身心障礙專用停車位設
    置管理辦法第11條、第12條亦分別定有明文。
二、本件異議人即受處分人甲○所有之車牌號碼PV9-785號重型
    機車，分別於民國（以下同）95年7月24日下午14時16分許
    及同年月25日上午9時20分許，在台北市○○○路○段，因停
    車位置不依規定，經台北市停車管理處拍照逕行舉發，受處
    分人於應到案日期95年8月24日前提出申訴，並於同年月17
    日具狀聲明異議，雖受處分人具狀聲明異議之時，原處分機
    關尚未作成裁決，惟原處分機關交通部公路總局台中區監理
    所審查結果仍認受處分人有前開違規行為，於同年9月13日
    ，依道路交通管理處罰條例第56條第1項第10款規定，分別
    處以罰鍰新台幣1200元，共新台幣2400元，應認異議人聲明
    異議之程序上瑕疵已經補正等情，有交通部公路總局台中區
    監理所違反道路交通管理事件裁決書（裁監稽違字第裁61-1
    AB215183號、裁監稽違字第裁61-1AB212666號）及採證照片
    二紙等附卷可稽。
三、受處分人異議意旨略以：伊於95年7月21日，因機車故障，
    將其所有之上開重型機車停放在台北市○○○路○段SOGO百
    貨附近合法即白線之機車停車格，並未停放於身心障礙停車
    格，即搭車返回台中，可見伊已有長期停車之打算，本諸常
    理，不應將其機車違規停放於身心障礙停車格內，必係機車
    遭他人移動所致等語。
四、經查：
（一）依卷附採證相片顯示受處分人所有之PV9-785號機車係停
      於身心殘障車位，其違規之事實明確，舉發單位以其「停
      車位置不依規定」而掣單告發，並無不合。
（二）受處分人雖稱其機車係遭不明人士搬動云云，並舉出證人
      黃啟達到庭證述其將該機車停放於停車格內，可能被別人
      動過等語以為佐證，惟其未能具體舉證以實其說，且異議
      人及證人關於修理機車之車行位置、機車車體顏色、前往
      停車之路線等陳述於均有所出入，況停管處舉發違反道路
      交通管理處罰條例所列之違規事實，本質上為行政處分，
      係公務員基於職務上權力，依法就特定之具體事件所為具
      有公法上效果之單方行政行為，基於公務員為公法上行為
      具有公信力之原則，該行政處分當可被推定為真正，從而
      ，受處分人既未能提出相關證據以供調查，本院經查亦無
      任何證據足資證明其有捏造事實違法取締之情事，則停管
      處本其維護交通秩序職責所為之舉發，自應受到合法、正
      確之推定，受處分人片面辯稱其本係停放在合法機車停車
      格內，後來可能是被他人移置至身心殘障車位云云，尚難
      採信。本件事證明確，受處分人之違規行為堪以認定。
五、綜上所述，受處分人駕駛系爭機車確有前開之違規行為，原
    處分機關依道路交通管理處罰條例第56條第1項第10款及違
    反道路交通管理事件統一裁罰標準表之規定各裁處受處分人
    罰鍰1千2百元，核無違誤，本件受處分人之異議為無理由，
    自應將其異議駁回。
據上論斷，應依道路交通案件處理辦法第19條，裁定如主文。
中　　華　　民　　國　　96　　年　　6 　　月　　29　　日
　　　　　　　　　　　交通法庭法　官　沈君玲
以上正本證明與原本無異
如不服本裁定應於送達後5日內向本院提出抗告狀
    　　　　　　　　　　　　　書記官　袁以明
中　　華　　民　　國　　96　　年　　7 　　月　　2 　　日
